---
title: "R Notebook"
output: html_notebook
---

```{r}
summary(read.csv("test.csv"))

```

# Prioridades
1. Generar predicciones rápidamente para tener un baseline con qué comparar el modelo
2. Tratar outliers
2. Más Feature Engineering

# Ideas y cosas
- probar un submission con todo el train set vs train/validation



#################### 

Posiblemente será útil más adelante tener features obtenidas aplicando binning a ciertas variables.


TODOS: dividir en bins
- housing age -> 5 o 10 años
- lat y long
- qué pasa con total rooms? comparemos con rooms/household y otros ratios. Igual con bedrooms
- pop tmaibén tiene muchos outliers... pop/households

Feature ideas:
- median income per capita
- 

```{r}

all_data$age_binned_5<-cut(all_data$housing_median_age, breaks = c(0, 5, 10, 15, 20, 25, 30, 35, 40, 45, 50, 55), labels = F)
#summary(all_data$age_binned_5)

all_data$age_binned_10<-cut(all_data$housing_median_age, breaks = c(0, 10, 20, 30, 40, 50, 60), labels = F)

cols<-all_data %>% select(age_binned_5, age_binned_10, median_house_value)
corrplot( cor(cols),
  method = "ellipse", 
         type="full",
        addCoef.col = rgb(0,0,0, alpha = 0.6), diag = TRUE, number.cex=0.77, 
        col= colorRampPalette(c("red","white", "green"))(100))
```

